---
title: "Beispiel Auswertung"
author: "Markus Kalisch"
date: "1 November 2017"
output: word_document
---

```{r setup, include=FALSE}
knitr::opts_chunk$set(echo = TRUE) ## per default wird der Code der Chunks nun immer angezeigt
library(knitr)
```

## R Markdown
```{r generateData}
n <- 100
x <- runif(n)
y <- x + rnorm(n)
df <- data.frame(x=x, y=y)
```
Wir erzeugen einen Datensatz mit einer x- und einer y-Variable und `r n` Datenpunkten. Die Anzahl Datenbunkte in dem letzten Satz wurde direkt aus den Daten abgelesen und in den Text eingefügt (**inline code**)

## Including Plots
Nun zeichnen wir ein Streudiagramm:
```{r pressure, echo=FALSE}
plot(y~x, data =df) ## Wegen der option 'echo=FALSE' wird der Code nicht angezeigt
```

Anschliessend berechnen wir eine einfache lineare Regression:

```{r linReg}
fm <- lm(y~x, data = df)
summary(fm)
```


## Making Tables
Mit der Funktion *kable* koennen einfach Tabellen erstellt werden:
```{r table}
kable(head(df))
```

